---
title: "Assignmment"
author: "Pisit Saita"
date: "2025-05-05"
output: github_document
---

```{r setup, include=FALSE}
knitr::opts_chunk$set(echo = TRUE)
```

```{r}
plant_growth_data <- read.csv("plant_growth_data.csv")
```
```{r}
getwd()
```

```{r}
head(plant_growth_data)
```
#เปิดใช้งานแพ็คเกจ dplyr

```{r}
library(dplyr)
library(ggplot2)
```
#1. หาค่าเฉลี่ยของ Height_cm, Leaf_Count, Flower_Count, Soil_pH, Chlorophyll_Content, Stem_Diameter และ Days_to_Flowering สำหรับแต่ละ Species และ Treatment

```{r}
avg_data <- plant_growth_data %>%
  group_by(Species, Treatment) %>%
  summarise(
    Avg_Height_cm = mean(Height_cm),
    Avg_Leaf_Count = mean(Leaf_Count),
    Avg_Flower_Count = mean(Flower_Count),
    Avg_Soil_pH = mean(Soil_pH),
    Avg_Chlorophyll_Content = mean(Chlorophyll_Content),
    Avg_Stem_Diameter = mean(Stem_Diameter),
    Avg_Days_to_Flowering = mean(Days_to_Flowering))
```
# แสดงผล
```{r}
print(avg_data)
```
# ข้อที่ 2: สร้าง data frame ใหม่ที่ประกอบด้วย Species, Treatment และค่าเฉลี่ยของพารามิเตอร์แต่ละตัว ใช้ head() เพื่อแสดง data frame ใหม่ของคุณ
```{r}
head(avg_data)
```
# ข้อที่ 3: พล็อตกราฟแท่งของ Height_cm, Leaf_Count, Flower_Count, Soil_pH, Chlorophyll_Content, Stem_Diameter และ Days_to_Flowering ใน Rosa/Control (ใช้ค่าเฉลี่ยของแต่ละการวัด)
# เลือกข้อมูล Rosa/Control
```{r}
rosa_control <- avg_data %>%
  filter(Species == "Rosa", Treatment == "Control")
```
# ปรับข้อมูลให้อยู่ในรูปแบบ long format เพื่อพล็อต
```{r}
rosa_control_long <- data.frame(
  Variable = c("Height_cm", "Leaf_Count", "Flower_Count", "Soil_pH", "Chlorophyll_Content", "Stem_Diameter", "Days_to_Flowering"),
  Value = c(rosa_control$Avg_Height_cm, rosa_control$Avg_Leaf_Count, rosa_control$Avg_Flower_Count,
            rosa_control$Avg_Soil_pH, rosa_control$Avg_Chlorophyll_Content, rosa_control$Avg_Stem_Diameter,
            rosa_control$Avg_Days_to_Flowering)
)
```
# พล็อตกราฟแท่ง
```{r}
ggplot(rosa_control_long, aes(x = Variable, y = Value)) +
  geom_bar(stat = "identity", fill = "red") +
  theme_minimal() +
  theme(axis.text.x = element_text(angle = 45, hjust = 1)) +
  labs(title = "Average Measurements for Rosa/Control", x = "Measurement", y = "Average Value")
```
# ข้อที่ 4: เปรียบเทียบค่าเฉลี่ยของ Height_cm ระหว่าง Species ในกลุ่ม control โดยใช้กราฟแท่ง
# เลือกข้อมูลกลุ่ม Control
```{r}
control_data <- avg_data %>%
  filter(Treatment == "Control")
```
# พล็อตกราฟแท่ง
```{r}
ggplot(control_data, aes(x = Species, y = Avg_Height_cm, fill = Species)) +
  geom_bar(stat = "identity") +
  theme_minimal() +
  labs(title = "Average Height_cm in Control Group by Species", x = "Species", y = "Average Height (cm)")
```
#ข้อที่ 5: เปรียบเทียบค่าเฉลี่ยของ Chlorophyll_Content ระหว่าง Species ในกลุ่ม fertilizer โดยใช้กราฟแท่ง
# เลือกข้อมูลกลุ่ม Fertilizer
```{r}
fertilizer_data <- avg_data %>%
  filter(Treatment == "Fertilizer")
```
# พล็อตกราฟแท่ง
```{r}
ggplot(fertilizer_data, aes(x = Species, y = Avg_Chlorophyll_Content, fill = Species)) +
  geom_bar(stat = "identity") +
  theme_minimal() +
  labs(title = "Average Chlorophyll_Content in Fertilizer Group by Species", x = "Species", y = "Average Chlorophyll Content")
```
#ข้อที่ 6: เปรียบเทียบค่าเฉลี่ยของ Days_to_Flowering ของทุก Species และ Treatment 
# พล็อตกราฟแท่ง โดยใช้ Species และ Treatment
```{r}
ggplot(avg_data, aes(x = Species, y = Avg_Days_to_Flowering, fill = Treatment)) +
  geom_bar(stat = "identity", position = "dodge") +
  theme_minimal() +
  labs(title = "Average Days_to_Flowering by Species and Treatment", x = "Species", y = "Average Days to Flowering", fill = "Treatment")
```


